【裁判字號】    89,易,32
【裁判日期】    890315
【裁判案由】    家庭暴力之傷害
【裁判全文】
臺灣屏東地方法院刑事判決                            八十九年度易字第三二號
    公  訴  人  臺灣屏東地方法院檢察署檢察官
    被      告  乙○○
    選任辯護人  楊嘉馹
右列被告因傷害案件，經檢察官提起公訴（八十八年度偵字第七四一一號），本院判
決如左︰
    主  文
乙○○傷害人之身體，處拘役伍拾日，如易科罰金，以佰元折算壹日。
    事  實
一、乙○○與丁○○係夫妻，乙○○於民國八十八年九月二十二日上午七時，在屏東
    縣新埤鄉○○村○○路三０號之住處內，雙方因金錢問題，發生爭吵，乙○○竟
    基於傷害之犯意，出手擊打丁○○胸部，致丁○○摔倒於地，碰撞屋內傢俱並受
    有腦震盪、右胸淤血、右小腿後側淤青等傷害。
二、案經丁○○訴請屏東縣警察局潮州分局報告台灣屏東地方法院檢察署檢察官偵查
    起訴。
    理  由
一、訊據被告乙○○矢口否認有毆打告訴人丁○○之犯行，辯稱：伊當天確有因銀行
    定期存款問題與丁○○發生爭吵，但伊並未毆打丁○○，反是丁○○用腳踢伊下
    腹云云。惟查被告右揭傷害告訴人之事實，除據告訴人丁○○指訴綦詳外，復有
    小康醫院所出具之診斷證明書在卷可稽，證人張永亨即診治告訴人之醫師於本院
    詰稱：「在醫學上我們根據病人之主訴及臨床症狀，如噁心、嘔吐意識不清做診
    斷即使Ｘ光照射、腦層掃瞄正常，如有症狀，我們還是會懷疑病患有腦震盪；除
    據其主訴外並有量血壓並照像；其餘之外傷是近日內之傷等語」；且參諸被告供
    稱，事發時告訴人要抓伊胸部，伊乃用手撥開告訴人的手，告訴人自已的手打到
    胸部」等語（偵卷第五頁反面；本院八十九年三月三日審判筆錄）。衡情，告訴
    人之手既被撥開，應不致擊打到自己造成右胸淤腫，可見告訴人指訴非虛。至證
    人甲○○、丙○○，雖證稱被告未毆打告訴人，惟丙○○係在被告與告訴人爭吵
    衝突後，告訴人騎車離家，而與告訴人在路上相遇，甲○○則係事後知悉被告與
    告訴人間有衝突（見其二人本院八十九年一月十四日審判筆錄），均非事發時在
    場，目睹衝突過程之人，且其二人為被告之父母，立場難免迥護被告，不足為被
    告有利之認定。被告以上詞置辯，顯屬事後卸責之詞，不足採信。事證明確，被
    告犯行堪予認定。
二、核被告所為，係犯刑法第二百七十七條第一項之罪。審酌被告素行尚佳，告訴人
    受傷之程度，被告犯後矢口否認犯行，無悔意等一切情狀，量處如主文所示之刑
    ，並諭知易科罰金，之折算標準。
據上論斷，應依刑事訴訟法第二百九十九條第一項前段，刑法第二百七十七條第一項
、第四十一條，罰金罰鍰提高標準條例第一條前段、第二條，判決如主文。
本案經檢察官許英輝到庭執行職務。
中      華      民      國     八十九     年      三     月     十五    日
                                      臺灣屏東地方法院刑事第一庭
                                          法  官    陳定國
右正本證明與原本無異。
對於本判決如有不服應於收受送達後十日內向本院提出上訴書狀上訴於台灣高等法院
高雄分院並按他造當事人之人數附具繕本。
                                          書記官   丁廣飛
中      華      民      國     八十九     年      三     月     十五    日
附錄本判決論罪之法條：
刑法第二百七十七條第一項
傷害人之身體或健康者，處三年以下有期徒刑、拘役或一千元以下罰金。
犯前項之罪因而致人於死者，處無期徒刑或七年以上有期徒刑；致重傷者
，處三年以上十年以下有期徒刑。


司法院資訊處製作；財團法人民間司法改革基金會備份。
